【裁判字號】    92,簡上,279
【裁判日期】    921031
【裁判案由】    傷害
【裁判全文】
臺灣板橋地方法院刑事判決                        九十二年度簡上字第二七九號
    上  訴  人
    即  公訴人  臺灣板橋地方法院檢察署檢察官
    上  訴  人
    即  被  告  甲○○
    被      告  己○○
右列上訴人因傷害案件，不服本院九十一年度重簡字第八○一號中華民國九十二年三
月十八日第一審判決（聲請案號：九十一年度偵字第一五七號），提起上訴，本院管
轄之第二審合議庭判決如左：
    主  文
原判決撤銷。
己○○共同傷害人之身體，處有期徒刑參月，如易科罰金，以參佰元折算壹日。緩刑
貳年。
甲○○共同傷害人之身體，累犯，處有期徒刑參月，如易科罰金，以參佰元折算壹日
；又毀損他人之電磁爐、電子鍋、烤箱、烤麵包機、冰桶、紅茶桶，足以生損害於他
人，累犯，處拘役貳拾日，如易科罰金，以參佰元折算壹日。
    事  實
一、甲○○（前曾於民國八十三年一月二十六日因麻醉藥品管理條例案件，經最高法
    院以八十三年台上字第四六六號判處有期徒刑五年五月確定，嗣於八十八年十一
    月十八日縮短刑期假釋付保護管束期滿執行完畢），於九十年七月二日晚間九時
    三十分許，與其妻己○○一同前往乙○○位於台北縣新莊市○○街六十一號早餐
    店內，向乙○○之母陳月霞收取合會會錢不成，甲○○與己○○二人竟起普通傷
    害之犯意聯絡，一同與亦有普通傷害犯意聯絡之乙○○、丁○○、戊○○、丙○○四人發生拉扯及以徒手、或手持磚頭、鐵湯匙、刀子等物互毆，致甲○○受有
    後枕部裂傷、左上臂擦傷、右上臂、前臂、手多處挫傷皮下瘀血三處、左上臂、
    左肘各皮下瘀血、右小腿擦傷、左第二趾擦傷之傷害，致己○○受有右手腕擦傷
    、左側頭皮裂傷、右前臂、手肘多處皮下瘀血之傷害，致乙○○、戊○○、丙○○均受有頭部外挫傷、腦震盪之傷害，致丁○○受有頭部外挫傷、腦震盪、頭皮
    挫裂傷之傷害。又甲○○另基於毀損他人物品之犯意，在上開乙○○之早餐店內
    ，以手推倒損壞該店內之電磁爐一台、電子鍋一台、烤箱二台、烤麵包機五台、
    冰桶一個、紅茶桶四個，而足以生損害於乙○○。
二、案經乙○○、丁○○、戊○○、丙○○、己○○及甲○○相互訴由台北縣政府警
    察局新莊分局報請臺灣板橋地方法院檢察署檢察官偵查起訴。
    理  由
一、訊據被告甲○○、己○○對於有於右揭時地與被告兼告訴人乙○○、丁○○、戊○○、丙○○拉扯等情皆坦承不諱，惟被告甲○○辯稱：告訴人等四人所受之傷
    應該沒有那麼嚴重，他們四個人，我們二個人，我怎麼可能知道刀子放在哪裡，
    他們拿磚頭打我，我後腦也縫四、五針，他們的傷怎麼來的，在拉扯中也不知道
    ，告訴人所有東西並非我一人弄倒，那些東西也許還可以用，六個人在拉扯當然
    會碰到東西云云。被告己○○則辯稱：現場很混亂，我還要顧到小孩，如果要打
    架不可能帶著三個小孩，後來就各自回家上醫院，我不知道現場照片如何照，東
    西損壞也不全是我與甲○○損害的云云。經查，右揭被告甲○○、己○○與告訴
    人等四人互毆之事實，業據告訴人乙○○、丁○○、戊○○、丙○○於警詢、偵
    訊、原審訊問時均指述甚詳，並有告訴人乙○○、丁○○、戊○○、丙○○診斷
    證明書四紙、受傷照片等附卷可稽，被告甲○○、己○○有毆打告訴人等四人之
    事實，足堪認定，縱被告甲○○、己○○亦有遭告訴人等人毆打而受傷，然此亦
    無法卸免被告甲○○、己○○傷害之罪責。另據告訴人丁○○於偵訊中證稱：「
    電磁爐等物，係甲○○撥到地上的」等語、告訴人乙○○於偵訊中證稱：「我們
    在靠中間走道打鬥，離壞掉之那些東西還有一段距離，拉扯不到那些東西。打的
    地點在櫃檯外，當時早餐店餐台內要進去的空間很小，後面右被做生意之桌子擋
    住，不可能在櫃檯內打架。」等語，而告訴人乙○○所有之電磁爐一台、電子鍋
    一台、烤箱二台、烤麵包機五台，經台灣板橋地方法院檢察署檢察官勘驗結果認
    「烤麵包機開關按下即彈起，無法烘烤，另二台外殼皆有斷裂，電磁爐不能加熱
    ，加熱燈會閃爍，且不導熱，烤箱中一台定時器壞掉，門不能密合會脫掉，一台
    則無法加熱，電鍋無法加熱。」，此有該署履勘筆錄一紙附卷可證，並有二台斷
    裂之烤麵包機照片、現場照片、冰桶、紅茶桶受損照片等在卷可稽，參以卷附之
    現場照片，上開烤麵包機、烤箱等電器放置之地點均在店內之櫃檯上，足認告訴
    人乙○○、丁○○之指述與事實相符，而足以採信，是上開告訴人乙○○所有之
    物應係遭被告甲○○以手推倒而損害，而非雙方於拉扯中碰撞所致。綜上，被告
    甲○○、己○○所辯，均不足採，本件事證明確，被告甲○○、己○○犯行，均
    堪認定。
二、核被告甲○○、己○○所為，均係犯刑法第二百七十七條第一項之普通傷害罪。
    被告甲○○、己○○，就此犯行有犯意聯絡、行為分擔，為共同正犯，另被告甲○○、己○○以一行為同時傷害告訴人等四人，為想像競合犯，依法從一重罪處
    斷。又被告甲○○另犯刑法第三百五十四條之毀損罪，被告甲○○所犯上開二罪
    間，犯意各別、行為互殊，應分論併罰。公訴人認被告甲○○係以一行為傷害告
    訴人及毀損告訴人乙○○之物，為想像競合犯，容有誤會。又被告甲○○前曾於
    八十三年一月二十六日因麻醉藥品管理條例案件，經最高法院以八十三年台上字
    第四六六號判處有期徒刑五年五月確定，嗣於八十八年十一月十八日縮短刑期假
    釋付保護管束期滿執行完畢，此有台灣高等法院被告全國前案紀錄表在卷可稽，
    其於有期徒刑執行完畢後，五年內再犯本件有期徒刑以上之罪，係累犯，應法應
    加重其刑。
三、原審以事證明確，對被告甲○○、己○○予以論罪科刑，固非無據，惟查：被告
    甲○○所犯上開傷害罪後，係另行起意，以推倒之行為毀損告訴人之物，而非傷
    害告訴人等之行為同時毀損告訴人乙○○之上開物品，或持上開物品毆打告訴人
    等，是被告甲○○所犯之毀損罪與傷害罪間，犯意各別、行為互殊，應分論併罰
    。又被告己○○被訴毀損罪嫌部分，被告己○○堅詞否認有毀損犯行，且據告訴
    人乙○○於警訊時指稱：「電磁爐等物品是甲○○一人破壞」等語、於偵訊時指
    稱：「己○○沒有出手毀損物品。」，此外遍查全卷亦無相關卷證資料可證被告
    己○○有毀損犯行，從而，被告己○○此部分毀損罪嫌，應屬不能證明，惟公訴
    人認此部份與前開起訴論罪部分有裁判上一罪關係，爰應不另為無罪之諭知。詎
    原審判決竟謂：「被告甲○○、己○○一行為觸犯上開二罪，為想像競合，應從
    一重處斷。」，原審此部份事實之認定，顯有違誤。
五、上訴人即公訴人上訴意旨認原審對被告甲○○、己○○之量刑過輕，及上訴人即
    被告甲○○上訴意旨認原審傷害罪判處有期徒刑四月過重、毀損部分以推斷有故
    意刑責，應有違誤，而指摘原判決不當，惟被告甲○○、己○○係因與找尋債務
    人而與告訴人等發生拉扯，並非刻意鬧事，其惡性非重大，本身亦受有非輕之傷
    害，原審對被告甲○○、己○○之量刑，尚屬適當，而被告甲○○犯毀損罪部分
    ，亦事證明確，上訴人之上訴意旨均無理由，惟原判決既有前揭瑕疵而無可維持
    ，自應由本院將原判決予以撤銷改判。審酌被告甲○○、己○○之素行、犯罪動
    機、目的、手段、所生危害、造成傷害之程度、犯罪後之態度等一切情狀，分別
    量處如主文所示之刑，並均諭知易科罰金之折算標準，被告甲○○部分並定其應
    執行之刑。又被告己○○前未曾受有期徒刑以上刑之宣告，有台灣高等法院被告
    全國前案紀錄表一件可按，其因一時失慮，偶罹刑典，經此起訴審判後，應知警
    惕而無再犯之虞，本院因認暫不執行其刑為當，併諭知緩刑二年，用啟自新。
據上論斷，應依刑事訴訟法第三百六十九條第一項前段、第三百六十四條、第二百九
十九條第一項前段，刑法第二十八條、第二百七十七條第一項、第三百五十四條、第
四十七條、第四十一條第一項前段、第七十四條第一款，罰金罰鍰提高標準條例第一
條前段、第二條，判決如主文。
本案經檢察官黃重鋼到庭執行職務。
中      華      民      國    九十二    年      十      月    三十一    日
                              臺灣板橋地方法院刑事第十三庭
                                  審判長法  官  王復生
                                        法  官
                                        法  官  陳明珠
右正本證明與原本無異
本件不得上訴
                                        書記官  陳慧儷
中      華      民      國    九十二    年      十      月    三十一    日
附錄本案論罪科刑法條全文
刑法第二百七十七條第一項
傷害人之身體或健康者，處三年以下有期徒刑，拘役或一千元以下罰金。
犯前項之罪，因而致人於死者，處無期徒或七年以上有期徒刑；致重傷者，處三年以
上十年以下有期徒刑。
刑法第三百五十四條
毀棄、損壞前二條以外之他人之物或致令不堪用，足以生損害於公眾或他人者，處二
年以下有期徒刑、拘役或五百元以下罰金。


司法院資訊處製作；財團法人民間司法改革基金會備份。
